### CONTACTO

② Jp.brito1994@gmail.com

(+56)9 88968898

www.linkedin.com/in/jean pierre-brito-c

Santiago, Chile



EDUCACIÓN

Analista programador computacional 2021

Administración financiera
2015

### **HABILIDADES**

- Metodologías agiles
- Desarrollo aplicaciones
- Desarrollador web
- Empatía
- Microsoft Office
- Manejo de base de datos
- Autodidacta
- Trabajo colaborativo
- Apasionado por aprender

# JEAN PIERRE BRITO C.

# ANALISTA PROGRAMADOR COMPUTACIONAL

# **OBJETIVO**

Encontrar un lugar donde pueda poner en práctica lo aprendido además de aprender nuevas tecnologías y lograr nuevas metas, tanto personal como profesionalmente. Me gustaría incorporarme a un equipo de buenos profesionales y personas y así poder aprender de ellos y compartir experiencias.

## ACERCA DE MI

Soy un joven de 27 años muy proactivo y autodidacta, me gusta aprender nuevas herramientas que me ayuden a solucionar problemas. Estudie adm. Financiera y luego trabajé en algunas empresas bajo este título, luego por vocación estudio analista programador, donde he realizado proyectos en java, Python con django, realizando paginas web con html, css y javascript y tambien he realizado algunos proyectos con C# .net. He descubierto que me falta mucho por aprender, y es ésta mi principal motivación para seguir creciendo y buscando nuevas oportunidades y desafios.

### **EXPERIENCIA**

SOCOFAR S.A. - ASISTENTE CONTABLE: (MARZO 2015 – JULIO 2015) Realice labores como controlador de caja, donde por medio de un software se cuadraban las diferencias positivas con las diferencias negativas de los cierres de cajas de las distintas sucursales de farmacias Cruz Verde.

AFP CUPRUM - ANALISTA ESPECIALIZADO: (AGOSTO 2015 - ACTUALIDAD) Realicé mi practica laboral de administración financiera donde luego me contrataron fijo para el área de beneficios, realizando gestiones para el pago de solicitudes de apv y cuenta 2, luego, estuve en el área de pago de pensiones, donde me encargaron la gestión y análisis del pago masivo de las pensiones.

AFP MODELO – ANALISTA ESPECIALIZADO: (MAYO 2020 – SEPTIEM. 2020) Encargado de la automatización de procesos tales como análisis del pago de pensiones, generación automática de archivo, análisis en proceso retiro 10% entre otros, donde fortalecí los conocimientos en SQL y procedimientos almacenados.

AFP CUPRUM – PRACTICA PROFESIONAL: (ABRIL 2021 – JULIO 2021) Realicé mi práctica profesional en el área de TI desarrollo donde desarrollé mejoras para el área de pagos de pensiones, con lenguajes sql y c#.

Pretensiones de renta: \$ 1.200.000 liquido

Disponibilidad: inmediata